Config:
  hfst:
    Gen: ../../../src/generator-gt-norm.hfst
    Morph: ../../../src/analyser-gt-norm.hfst
  xerox:
    Gen: ../../../src/generator-gt-norm.xfst
    Morph: ../../../src/analyser-gt-norm.xfst
    App: lookup

Tests:

# todo:
#  The were proofread for golden standard by Larisa Ponomareva 2019-10-29
# Then: run analyser, then correct. 

  Verb - мунны 'to go' / 'mennä'/ 'идти': # Inf. suff. –ны. Verb in paired hard consonants: д, з, н, с, т / Inf. suff. -ны. Sanavartalon lopussa ovat kovat konsonantit: д, з, н, с, т / Инф. суфф. –ны. Основа глагола заканчивается на твердые парные согласные: д, з, н, с, т. 
     мунны+V+Inf: мунны
     мунны+V+Inf+PxSg2: мунныт
     мунны+V+Inf+Acc+PxSg2: муннытӧ
     мунны+V+Inf+PxSg3: мунныс
     мунны+V+Inf+Acc+PxSg3: муннысӧ 
     мунны+V+ConNeg+Pl: мунӧ 
     мунны+V+ConNeg+Sg: мун
     мунны+V+Imprt+Sg2: [мун, мун-ко]
     мунны+V+Imprt+Pl1: [мунам, мунамӧ, мунам-ко, мунамӧ-ко, мунамте, мунамӧте]
     мунны+V+Imprt+Pl2: [мунӧ, мунӧ-ко, мунӧте]
     мунны+V+Ind+Prs+Sg1: муна
     мунны+V+Ind+Prs+Sg2: мунан
     мунны+V+Ind+Prs+Sg3: мунӧ
     мунны+V+Ind+Prs+Pl1: [мунам, мунамӧ]
     мунны+V+Ind+Prs+Pl2: [мунат, мунатӧ]
     мунны+V+Ind+Prs+Pl3: [мунӧн, мунӧны]
     мунны+V+Ind+Fut+Sg1: муна
     мунны+V+Ind+Fut+Sg2: мунан
     мунны+V+Ind+Fut+Sg3: мунас
     мунны+V+Ind+Fut+Pl1: [мунам, мунамӧ]
     мунны+V+Ind+Fut+Pl2: [мунат, мунатӧ]
     мунны+V+Ind+Fut+Pl3: мунасӧ
     мунны+V+Ind+Prt1+Sg1: муні
     мунны+V+Ind+Prt1+Sg2: мунін
     мунны+V+Ind+Prt1+Sg3: муніс
     мунны+V+Ind+Prt1+Pl1: [мунім, мунімӧ]
     мунны+V+Ind+Prt1+Pl2: [муніт, мунітӧ]
     мунны+V+Ind+Prt1+Pl3: мунісӧ
     мунны+V+Ind+Prt2+Sg2: [мунӧмыт, мунӧмат]
     мунны+V+Ind+Prt2+Sg3: [мунӧм, мунӧма]
     мунны+V+Ind+Prt2+Pl2: [мунӧмныт, мунӧмась]
     мунны+V+Ind+Prt2+Pl3: мунӧмась
     мунны+V+Inf+Comp: мунныжык
     мунны+V+Ind+Prs+Sg1+Comp: мунажык
     мунны+V+Ind+Prs+Sg2+Comp: мунанжык
     мунны+V+Ind+Prs+Sg3+Comp: мунӧжык
     мунны+V+Ind+Prs+Pl1+Comp: [мунамжык, мунамӧжык]
     мунны+V+Ind+Prs+Pl2+Comp: [мунатжык, мунатӧжык]
     мунны+V+Ind+Prs+Pl3+Comp: [мунӧнжык, мунӧныжык]
     мунны+V+Ind+Fut+Sg1+Comp: мунажык
     мунны+V+Ind+Fut+Sg2+Comp: мунанжык
     мунны+V+Ind+Fut+Sg3+Comp: мунасжык
     мунны+V+Ind+Fut+Pl1+Comp: [мунамжык, мунамӧжык]
     мунны+V+Ind+Fut+Pl2+Comp: [мунатжык, мунатӧжык]
     мунны+V+Ind+Fut+Pl3+Comp: мунасӧжык
     мунны+V+Ind+Prt1+Sg1+Comp: муніжык
     мунны+V+Ind+Prt1+Sg2+Comp: мунінжык
     мунны+V+Ind+Prt1+Sg3+Comp: мунісжык
     мунны+V+Ind+Prt1+Pl1+Comp: [мунімжык, мунімӧжык]
     мунны+V+Ind+Prt1+Pl2+Comp: [мунітжык, мунітӧжык]
     мунны+V+Ind+Prt1+Pl3+Comp: мунісӧжык
     мунны+V+Ind+Prt2+Sg2+Comp: [мунӧмытжык, мунӧматжык]
     мунны+V+Ind+Prt2+Sg3+Comp: [мунӧмжык, мунӧмажык]
     мунны+V+Ind+Prt2+Pl2+Comp: [мунӧмнытжык, мунӧмасьжык]
     мунны+V+Ind+Prt2+Pl3+Comp: мунӧмасьжык
    
     мунны+V+Der/ік+Ger+Compl: мунік
     мунны+V+Der/ік+Ger+Ill: мунікӧ
     мунны+V+Der/ік+Ger+Ill+PxSg1: мунікам
     мунны+V+Der/ік+Ger+Ill+PxSg2: мунікат
     мунны+V+Der/ік+Ger+Ill+PxSg3: мунікас
     мунны+V+Der/ік+Ger+Ill+PxPl1: муніканым
     мунны+V+Der/ік+Ger+Ill+PxPl2: муніканыт
     мунны+V+Der/ік+Ger+Ill+PxPl3: муніканыс
     мунны+V+Der/ӧмӧн+Ger: мунӧмӧн
     мунны+V+Der/ӧмӧн+Ger+Comp: мунӧмӧнжык  
     мунны+V+Der/тӧдз+Ger: мунтӧдз
     мунны+V+Der/тӧдз+Ger+PxSg1: [мунтӧдззам, мунтӧдззим]
     мунны+V+Der/тӧдз+Ger+PxSg2: [мунтӧдззат, мунтӧдззит]
     мунны+V+Der/тӧдз+Ger+PxSg3: [мунтӧдззас, мунтӧдззис]
     мунны+V+Der/тӧдз+Ger+PxPl1: [мунтӧдззаным, мунтӧдззиным]
     мунны+V+Der/тӧдз+Ger+PxPl2: [мунтӧдззаныт, мунтӧдззиныт]
     мунны+V+Der/тӧдз+Ger+PxPl3: [мунтӧдззаныс, мунтӧдззиныс]
     мунны+V+Der/тӧн+Ger: мунтӧн
     мунны+V+Der/тӧн+Ger+PxSg1: [мунтӧнням, мунтӧнним]
     мунны+V+Der/тӧн+Ger+PxSg2: [мунтӧннят, мунтӧннит]
     мунны+V+Der/тӧн+Ger+PxSg3: [мунтӧнняс, мунтӧннис]
     мунны+V+Der/тӧн+Ger+PxPl1: [мунтӧнняным, мунтӧнниным]
     мунны+V+Der/тӧн+Ger+PxPl2: [мунтӧнняныт, мунтӧнниныт]
     мунны+V+Der/тӧн+Ger+PxPl3: [мунтӧнняныс, мунтӧнниныс]
     мунны+V+Der/тӧг+Car+Ger: мунтӧг
     мунны+V+Der/тӧг+Car+Ger+PxSg1: мунтӧгьям
     мунны+V+Der/тӧг+Car+Ger+PxSg2: мунтӧгьят
     мунны+V+Der/тӧг+Car+Ger+PxSg3: мунтӧгьяс
     мунны+V+Der/тӧг+Car+Ger+PxPl1: мунтӧгьяным
     мунны+V+Der/тӧг+Car+Ger+PxPl2: мунтӧгьяныт
     мунны+V+Der/тӧг+Car+Ger+PxPl3: мунтӧгьяныс
     
     мунны+V+Der/ӧм+PrfPrc+Sg: мунӧм
     мунны+V+Der/ӧм+PrfPrc+Pl: мунӧмӧсь
     мунны+V+Der/ісь+Act+PrsPrc+Sg: мунісь
     мунны+V+Der/ісь+Act+PrsPrc+Pl: мунісьӧсь
     мунны+V+Der/ан+PrsPrc+Sg: мунан
     мунны+V+Der/ан+PrsPrc+Pl: мунанӧсь
     мунны+V+Der/ана+PrsPrc+Sg: мунана
     мунны+V+Der/ана+PrsPrc+Pl: мунанаӧсь
     мунны+V+Der/тӧм+PrivPrc+Sg: мунтӧм
     мунны+V+Der/тӧм+PrivPrc+Pl: мунтӧмӧсь

